【裁判字號】    99,聲再,8
【裁判日期】    991215
【裁判案由】    損害賠償
【裁判全文】
臺灣士林地方法院民事裁定               99年度聲再字第8號
再審聲請人  何春進
再審相對人  沈江田
            王君聘
上列當事人間請求損害賠償事件，再審聲請人對於本院99年4 月
1 日99年度聲再字第2 號民事確定裁定聲請再審，本院裁定如下
：
    主  文
再審聲請駁回。
聲請再審訴訟費用新臺幣壹仟元由再審聲請人負擔。
    理  由
一、聲請再審意旨略以：
  (一)本院民國96年12月4 日96年度聲再字第1 號裁定捏造裁定送
    達日期，以已逾聲請再審之法定不變期間，駁回伊再審之聲
    請，顯非正當，然本院97年12月5 日97年度聲再字第2 號裁
    定罔顧伊已提出遵守再審期間之證據（交通部中央氣象局收
    據、逐日氣象資料）附於本院91年度再易字第12號事件卷內
    ，僅調閱本院95年度聲再字第2 號事件卷宗，而未調閱本院
    91年度再易字第12號事件卷宗加以查核，即以上開非正當之
    事實作為判斷基礎，準用民事訴訟法第504 條規定駁回伊之
    再審聲請，該裁定適用法規顯有錯誤。
  (二)嗣伊就本院97年12月5 日97年度聲再字第2 號裁定聲請再審
    ，並於98年1 月20日再審續狀第2 至4 頁具體表明再審理由
    ，惟本院98年8 月19日98年度聲再字第1 號裁定竟以伊未表
    明有何法定再審原因，駁回伊再審之聲請，該裁定顯然違反
    事實，本院98年11月20日98年度聲再字第8 號裁定復以上開
    非正當之事實作為判斷基礎，亦以伊未表明有何法定再審原
    因，駁回伊再審之聲請，其適用法規顯有錯誤。而本院99年
    4 月1 日99年度聲再字第2 號裁定未就本院98年11月20日98
    年度聲再字第8 號裁定認定之事實為任何指摘，再以伊未表
    明有何法定再審事由，準用民事訴訟法第502 條第2 項規定
    駁回伊之再審聲請，該裁定適用法規顯有錯誤。
  (三)按民事訴訟法第502 條第2 項，再審之訴顯無再審理由者，
    得不經言詞辯論，以判決駁回之。然原確定裁定，無理由為
    由，以裁定駁回再審之聲請，違反同法第502 條第2 項之規
    定，其適用法規顯有錯誤，有同法第496 條第1 項第1 款之
    情形。
  (四)為此提起本件再審之聲請，並聲明：
    1.本院92年3 月17日91年度再易字第12號、92年12月12日91
      年度再易字第12號、94年8 月31日94年度聲字第891 號、
      95年1 月26日94年度聲字第891 號、96年3 月14日95年度
      聲再字第2 號、96年7 月12日95年度聲再字第2 號、96年
      12月4 日96年度聲再字第1 號、96年12月31日96年度聲再
      字第2 號、97年12月5 日97年度聲再字第2 號、98年8 月
      19日98年度聲再字第1 號、98年11月20日98年度聲再字第
      8 號、99年4 月1 日99年度聲再字第2 號裁定均廢棄。
    2.原確定判決（即本院88年度簡上字第173 號判決）再審判
      決如訴之聲明。
    3.抗告及再審之訴訟費用全部由再審相對人連帶負擔。
二、本院之判斷：
  (一)按再審之訴，法院認無再審理由，判決駁回後，不得以同一
    事由，對於原確定判決或駁回再審之訴之確定判決，更行提
    起再審之訴，民事訴訟法第498 條之1 定有明文。該條規定
    ，於已經確定裁定聲請再審，依同法第507 條規定應準用之
    。
  (二)經查，再審聲請人所執前述一、之(一)、(二)之聲請再審理由，
    業已於本院96年度聲再字第1 號、96年度聲再字第2 號、97
    年度聲再字第2 號、98年度聲再字第8 號、99年度聲再字第
    2 號聲請再審事件中主張，並均經本院認無再審理由而以裁
    定駁回，有前開裁定在卷可稽，是再審聲請人更以同一理由
    聲請再審，揆之上揭規定，其聲請再審，於法未合，不應准
    許。
  (三)另再審聲請人雖主張原確定裁定以無理由為由，裁定駁回再
    審之聲請，違反民事訴訟法第502 條第2 項之規定，其適用
    法規顯有錯誤云云，惟按民事訴訟法第502 條第2 項之規定
    ，係針對當事人對於確定終局判決提起再審之訴，始有該條
    之適用，倘當事人係對確定裁定提起再審之聲請，抗告法院
    如認再審之聲請無理由，自應依民事訴訟法第四編抗告程序
    之規定，以裁定駁回之。本件原確定裁定認再審聲請人對本
    院98年度聲再字第8 號確定裁定聲請再審，為無理由，而以
    裁定駁回，於法並無違誤，再審聲請人主張原確定裁定應以
    判決、而非裁定駁回云云，顯有誤解。
三、綜上所述，再審聲請人就本院99年度聲再字第2 號民事確定
    裁定，聲請再審，為不合法，依民事訴訟法第507 條準用同
    法第502 條第1 項之規定，爰以裁定駁回之。併依職權確定
    本件訴訟費用新臺幣1,000 元由再審聲請人負擔。
四、爰裁定如主文。
中    華    民    國    99    年    12    月    15    日
              民事第一庭      審判長法官  俞慧君
                              法      官  林政佑
                              法      官  陳燁真
以上正本證明與原本無異。
本件裁定不得抗告。
中    華    民    國    99    年    12    月    15    日
                              書記官  謝達人

司法院資訊處製作；財團法人民間司法改革基金會備份。
